【裁判字號】    92,上易,21
【裁判日期】    920617
【裁判案由】    侵權行為損害賠償
【裁判全文】
臺灣高等法院臺南分院民事判決  九十二年度上易字第二一號  Ｊ
      上  訴  人  甲  ○  ○
      訴訟代理人  方  文  賢  律師
      被 上 訴人  乙  ○  ○.
      訴訟代理人  林  金  宗  律師
右當事人間請求侵權行為損害賠償事件，上訴人對於中華民國九十一年十二月十一日
臺灣臺南地方法院第一審判決（九十一年度訴字第二四七號）提起上訴，本院判決如
左：
    主    文
上訴駁回。
第二審訴訟費用由上訴人負擔。
    事    實
甲、上訴人方面：
一、聲明：求為判決：(一)原判決廢棄。(二)被上訴人應給付上訴人新台幣（下同）五十
    三萬三千元及自起訴狀繕本送達被上訴人翌日起至清償日止按年息百分之五計算
    之利息。
二、陳述：除與原判決記載相同者予以引用外，補稱略以：
（一）按「解釋契約，固須探求當事人立約時之真意，不能拘泥於契約之文字，但契
      約文字業已表示當事人真意，無須別事探求者，即不得反捨契約文字而為曲解
      。」最高法院十七年上字第一一八號判例著有明文。
（二）本件關於在九十年五月一日由被上訴人乙○○署名之二份文書，被上訴人已直
      認不諱係其在場議立，僅辯稱就「保固切結書」部分，其係在場見證，非係承
      諾負保固責任而已。惟就該「保固切結書」部分，乃係載明：「由吳雯華先生
      承包環福街二三三號工程一案，因改進地方太多，且不合規格，特要求保固五
      年，無條件修復之，承包人姓名吳雯華．．．土水姓名乙○○、水電姓名蔡頂
      恭」等語，而另「付款協議」部分，則載明：「本人甲○○委託吳雯華先生承
      建台南市○○街二三三號工程總價一百二十萬元整，實際支出已達三百二十五
      萬，超出部份由甲○○承受，剩餘尾款鐵工三十五萬、土水二十六萬、水電七
      萬，錢由吳雯華、乙○○、蔡頂恭承受，大家同意此一主張，其他債務人不得
      有議。此致。吳雯華先生、乙○○先生、蔡頂恭先生。中華民國九十年五月一
      日」等語，以該二份文書係同時同地簽署，且稽其內容並無互相矛盾牴觸，即
      一為保固責任之約定，一則為付款責任之約定，焉可謂有後約效力蓋過前約之
      情事？再者，該「保固切結書」乃明載「保固五年，無條件修復」之字句，文
      件中已書明係「無條件修復」，亦可明根本無所謂該債務承擔另附有停止條件
      之情形。其實，依之常理，若立約之雙方，因事後有更改之前約定之意旨，應
      會將前約撕毀，或於後約中載明前約（條款）失效。本件中，不僅該二份文件
      係同時書立簽署，且各所規範之事項亦無重複或矛盾之情事，且於九十年五月
      一日簽署之時，約有二十幾人在場，而被上訴人係「土水部分」直接施作之人
      ，由其承擔負責修復土水部分之瑕疵，實為事理之常，又在場多人，為何他人
      不為見證，而係僅由「土水」及「水電」之承作人為見證？顯見其理不通，是
      其辯解「僅係簽名見證」云云，乃違常情，並非實在，此稽之證人王仁祥於原
      審證稱：「因為乙○○有做甲○○的房屋水泥工程部份，當天吳雯華也在場，
      因為他是承攬人，然後再將水泥工部份轉交給乙○○做，當天是談付款的事情
      ，甲○○要求房屋要保固五年，乙○○因為是承作水泥部分，所以就水泥部分
      要保固五年，所以他才簽名，他簽名是表示要保固，而非僅在場見證。」等語
      甚明。而證人蔡頂恭，實係本件水電工程部分之保固責任人，就該二份文件亦
      皆為簽署，乃屬利害關係人，是其就保固責任之供述，本即難期無逃避責任之
      說詞，然原審不察，就契約文字已表示當事人真意無須別事探求者，反捨契約
      文字而為曲解，竟遽引證人蔡頂恭所供述「．．．原告說我們如果簽了（系爭
      切結書）他就願意付尾款七萬元」（註：依「付款協議」所載，該水電七萬元
      ，本即應由吳雯華等人承受，證人上開說法，顯非事實）及「．．之所以在上
      面簽名是原告說如果我們簽名，他就會付款給我們，但後來也沒有，七萬元尾
      款我都沒有拿到（註：漏載『吳雯華也沒有給我』之字句）．．．」等語，即
      率認協議書之內容已推翻系爭切結書之結論云云，顯屬粗疏誤會，至為灼然。
（三）其實，證人蔡頂恭於原審所供述「．．之所以在上面簽名是原告說如果我們簽
      名，他就會付款給我們，但後來也沒有，七萬元尾款我都沒有拿到，吳雯華也
      沒有給我」等語，除如前所述，在該「保固切結書」乃明載「保固五年，無條
      件修復」之字句，文件中已書明係「無條件修復」，亦可明根本無所謂該債務
      承擔另附有停止條件之情形外，另因證人蔡頂恭該工程尾款七萬元，依本件之
      付款協議，乃應由吳雯華為給付，而吳雯華未將該七萬元款項付予蔡頂恭，根
      本與上訴人甲○○無關，並不因吳雯華未為給付，而得免除承諾應負之保固責
      任，實不待贅言。
（四）至於原審中證人宋槐所證稱：「．．．保固書上乙○○之簽名是我幫他簽的，
      因當時原告有叫警察來，我們有壓力，所以乙○○財叫我幫他簽一簽．．．當
      天會找乙○○去是要討論尾款給付的問題，如果追加的部分是乙○○承攬的，
      為何尾款二十六萬元還是吳雯華開本票給他的？且依當天現場情形，如果乙○
      ○不簽名的話，是沒辦法離開的」等語（參見原審九十一年九月二十五日言詞
      辯論筆錄），內所指陳「依當天現場情形，如果乙○○不簽名的話，是沒辦法
      離開的」之語，實屬無稽，按當日既有警察人員在現場，豈有可能上訴人得以
      脅迫而發生「乙○○不簽名的話，是沒辦法離開」之情事？！而且該證人不僅
      未供證其依乙○○之指示代簽名之「保固切結書」已當場作廢或附有付款生效
      之條件，反供證「當天會找乙○○去是要討論尾款給付的問題，如果追加的部
      分是乙○○承攬的，為何尾款二十六萬元還是吳雯華開本票給他的？」之語，
      亦可明保固責任之約定與付款之約定，係屬兩事，益明原審所認協議書之內容
      已推翻系爭附以「原告支付被告乙○○及證人蔡頂恭系爭工程尾款」為停止條
      件併存的債務承擔之系爭切結書之結論云云，並非實情。
（五）按本件被上訴人被告乙○○施作土水工程部分乃有瑕疵，一遇天雨即產生雨水
      滲漏現象，已造成上訴人之損失，即如上訴人於原審所呈「物品損害及修繕清
      單」所示，損害金額計有五十三萬三千元。且也，被上訴人不論與上訴人間有
      否承攬關係存在，其既依本件之「保固切結書」之約定，應負保固修繕之責，
      即本件中被上訴人至少已承擔承攬關係之瑕疵修復責任，惟屢受上訴人催請修
      繕，竟置之不理，依法（參民法第四百九十三條第一、二項及第四百九十五條
      第一項之規定）自應由被上訴人負責賠償，應無疑義。
（六）又按「當事人已證明受有損害而不能證明其數額或證明顯有重大困難者，法院
      應審酌一切情況，依所得心證定其數額。」民事訴訟法第二百二十二條第二項
      定有明文。本件中，關於被上訴人未依約定修繕其所施作「土水部份」之瑕疵
      ，致上訴人之房屋因天雨後雨水滲漏，造成屋內置放之字畫、藝品、傢俱、音
      響設備、衣鞋等物品毀壞，事後，上訴人不得已只得委由證人林登豐迅就房屋
      外牆龜裂等瑕疵部份予以整修，計花費一十二萬九千元之事實，業經證人林登
      豐於鈞院九十二年四月二日調查中證述：因系爭房屋之女兒牆有增建導致漏水
      ，東邊牆壁及屋頂均進行打洞，施工內容包括土木、打洞、搭架、土水、油漆
      及廢棄物清理等工程，原審卷第二十四頁所附之收據影本，係其所開立等語，
      及觀之上訴人於原審所提出之照片，甚明。是上訴人之房屋因被上訴人施工缺
      失又未修繕，造成雨水滲漏，使屋內置放之字畫、藝品、傢俱、音響設備、衣
      鞋等物品（參上訴人於原審所提『物品損害及修繕清單』編號1至6項所示）毀
      壞，上訴人受有損害之事實，實無問題。惟則上開物品，因當時受損，早已丟
      棄，上訴人於今僅得能述明物品購買時之價額，而難以估算其當時之價值，為
      茲特請鈞院依民事訴訟法第二百二十二條第二項之規定，審酌一切情況，依所
      得心證定其數額，以符公平。
（七）以本件被上訴人係土水部分之施作人，其既出具「保固切結書」，而承擔本件
      其施作部分瑕疵之修繕義務，亦經上訴人同意，而收受該份切結書，就此而言
      ，兩造間存有該債務承擔之協議存在，實無疑問，因之上訴人於原審主張以契
      約及承攬之法律關係而為訴請被上訴人應為賠償，自有理由。
乙、被上訴人方面：
一、聲明：求為判決：上訴駁回。
二、陳述：除與原判決記載相同者予以引用外，補稱略以：
（一）吳雯華承攬甲○○所有「台南市○○街二三三號」房屋修繕工程之經過及修繕
      工程之內容：
    (一)房屋修繕承攬契約是成立在訴外人吳雯華與上訴人之間：查訴外人吳雯華，係
      於八十九年十一月二十八日與吳雯華簽立書面契約，而由吳雯華連工帶料以一
      百二十萬元承包，吳雯華為完成該工程，除自己施作鐵工之部分工程外，另外
      找不同之人分別施作不同項目之工程，足見，承攬契約是成立在訴外人吳雯華
      與上訴人之間，殆無疑議。
    (二)被上訴人受吳雯華委託施作之工程項目為「磚牆」與「磚牆之粉光」，其餘包
      括「工程之規劃與設計」、「樑柱」、「水泥灌漿」、「水電」之施作均與被
      上訴人無關：「台南市○○街二三三號」房屋原是二層樓房，經上訴人標購後
      ，依上訴人之意思將第一、二樓進行大翻修，並加蓋第三樓，上訴人遂洽吳雯
      華承包全部之工程，然吳雯華專長之項目為鐵工，故吳雯華在接下上訴人之委
      託後，除自己施作鐵工之部分工程外，另外找不同之人分別施作不同項目之工
      程，執此，足見工程之施作與設計規劃全部是由上訴人與吳雯華敲定，被上訴
      人並不牽涉其中，被上訴人僅是單純受吳雯華之指示，施作磚牆與將重新施作
      之磚牆粉光而已。
    (三)被上訴人施作系爭工程，總計實際收取工程款七十萬元，其中於八十九年十二
      月二十四日從吳雯華收取三十萬元，嗣後吳雯華或因低估工程總價，或因周轉
      不靈，無法順利支付施工款，為謀工程繼續進行，吳雯華乃協調上訴人直接交
      付施作工錢給被上訴人，吳雯華對上訴人作此項要求時，有被上訴人及其所僱
      之工人多人在場，上訴人當場不僅表示同意，並對被上訴人保證一定會交付工
      程款給被上訴人，要被上訴人安心施工，上訴人後來確實有依吳雯華之要求於
      九十年二月十三日及九十年三月十六日分別交付二十萬元給被上訴人，然最後
      結束工程應再付二十六萬元時，上訴人就不願支付，並要被上訴人自己向吳雯
      華要這二十六萬元，在九十年五月一日的協調中，因為，被上訴人確實與上訴
      人沒有契約關係，被上訴人確實是「吳雯華」僱請去施作「磚牆」與「粉光」
      ，因此，被上訴人雖明知吳雯華並沒有錢，卻亦只能收受吳雯華所開立之二十
      六萬元本票，從此件事發展之經過，亦可確知，上訴人亦認定其僅與吳雯華有
      承攬契約存在，所以才會有權拒絕被上訴人之請求，因此，上訴人與被上訴人
      無承攬關係應可確認。
    (四)上訴人不能一方面以無承攬關係拒絕被上訴人二十六萬元之給付請求，一方面
      又要求被上訴人保固五年，其法律上或契約上依據何在？上訴人之主張顯然已
      自相矛盾，而且就情理上言，並與誠信原則相悖。
    (五)綜上，從整個施工付款之過程，可知，上訴人只與吳雯華間確實有承攬契約關
      係存在，與被上訴人間確無承攬關係，因此，上訴人既以無承攬關係存在而主
      張不需支付尾款二十六萬元，同理，被上訴人亦可主張無修復之責。
（二）退萬步言，漏水之發生亦非被上訴人施工不善所導致：被上訴人受吳雯華委託
      施作之工程項目為「磚牆」與「磚牆之粉光」，其餘包括「工程之規劃與設計
      」、「樑柱」、「水泥灌漿」、「水電」之施作均與被上訴人無關，已如前述
      ，「台南市○○街二三三號」房屋原是二層樓房，經上訴人標購後，依其意思
      將第一、二樓進行大翻修，並加蓋第三樓，查上訴人主張，漏水係二樓接三樓
      之部分，果真如此，漏水絕對與被上訴人無關，因為，被上訴人僅僅負責三樓
      「磚牆」之施作與「磚牆之粉光」，至於二、三樓間新、舊樓層間，因增建加
      蓋第三樓，是否委請防水工程人員或設計上應如何顧及防水問題，則是上訴人
      與吳雯華之間「工程之規劃與設計」協調之問題，從頭至尾，被上訴人毫無置
      喙之餘地，亦毫不知情，因被上訴人僅是單純依指示施作「磚牆」，並保證依
      施工法施作磚牆，但如何防水本不在被上訴人專業之領域，被上訴人不會也不
      負責防水之處理，從而，本件漏水根本就是增建三樓時，「工程之規劃與設計
      」有誤，始至今日之漏水。
（三）上訴人迄今亦無法就其損失是否確實，及損失之金額多寡負舉證之責，上訴人
      之請求自無所據。
    理    由
一、上訴人於原審起訴主張：上訴人所有坐落台南市○○街二三三號之房屋（以下簡
    稱系爭房屋），於八十九年間就系爭房屋改、增建之工程，交由案外人吳雯華及
    被上訴人等人承作，而該工程於完工，款項理清時，曾由被上訴人等人簽立「切
    結書」載明：『保固五年，無條件修復』之意旨。詎事後在前揭建物三樓增建之
    外牆產生嚴重裂縫，一遇天雨即有滲漏雨水之現象，已對上訴人前揭房屋之裝潢
    、油漆，及室內地板、傢俱、字畫、衣物等物品，造成重大損害。惟被上訴人負
    責土水部分之施作，如前所述已承諾應無條件修復，即應就該些瑕疵予以修復，
    然受限期催告後，均置之不理，不得已上訴人祇得另請人修繕，修繕費用計十二
    萬九千元。另因被上訴人前述土水工程部分之施作品質粗劣，一遇天雨即產生滲
    漏現象，已如前述，造成上訴人家具及字畫之損失，共計三十萬元；再者，上訴
    人因該房屋之瑕疵未經被上訴人前去修繕，而無法居住使用，只得另租屋居住，
    計自九十年五月至同年十二月止，每月租金一萬三千元，共計十萬四千元，亦係
    可歸責於被上訴人之事由之瑕疵所生損害，自亦應由被上訴人賠償，且上訴人自
    九十年一月起至七月止，每月自行付出一萬元租金，亦應由被上訴人負賠償責任
    。爰依承攬契約法律關係及「保固切結書」之約定，起訴請求被上訴人給付五十
    三萬三千元及自起訴狀繕本送達被上訴人翌日起至清償日止按年息百分之五計算
    之利息云云。
    被上訴人則以：系爭房屋修繕承攬契約，係由上訴人與訴外人吳雯華所訂立，再
    由訴外人吳雯華委由被上訴人施作「土水」部分，故上訴人與被上訴人間並無承
    攬契約存在，被上訴人自無負保固五年無條件修復之義務；退步言，縱房屋漏水
    屬實，本件工程係屬房屋修繕工程，並非房屋興建工程，被上訴人僅就房屋之一
    部分為修繕，房屋漏水之部分，是上訴人與訴外吳雯華間「工程之規劃與設計」
    協調問題，從頭至尾，被上訴人毫無置喙之餘地，其僅是單純依指示施作「磚牆
    與粉光」，如何防水本不在被上訴人負任專業之領域，不屬被上訴人修繕之範圍
    ，又上訴人且未舉證證明本件損害確實已發生、及損害之原因與被上訴人之施工
    有因果關係、損害金額如何產生負舉證之責等語資為抗辯。
二、查上訴人主張之上開情事固提出載明「由吳雯華先生承包環福街二三三號工程一
    案，因改進地方太多，且不合規格，特要求保固五年，無條件修復之（由承包人
    吳雯華簽名，另被上訴人於土水部分簽名、水電部分由第三人蔡頂恭簽名）」之
    切結書（見原審卷第七頁，以下簡稱系爭切結書），及照片、估價單等為證（見
    原審卷第八－十九頁）；被上訴人對上訴人所主張之損害部分否認係其施工工程
    瑕疵所致，並抗辯稱：本件向上訴人承包系爭工程者為訴外人吳雯華，而非被上
    訴人，其於系爭切結書上其於土水部分固有簽名，但係上訴人不給付工程尾款予
    吳雯華，而要被上訴人及第三人蔡頂恭在其上簽名，上訴人才要給付尾款予吳雯
    華，被上訴人才會在其上簽名等語（見本院卷第廿三頁）。查上訴人係以與被上
    訴人間有承攬契約法律關係及依上開切結書之約定，為本件請求給付之依據，是
    本件應先審究者為系爭房屋改建工程兩造間是否確有承攬契約關係﹖其次應查明
    被上訴人於上開切結書上簽名，是否屬併負承攬人責任﹖
三、本件經查：
（一）按當事人主張有利於己事實者，就其事實有舉證之責任，民事訴訟法第二百七
      十七條前段規定甚明。又按請求履行債務之訴，除被告自認原告所主張債權發
      生之事實外，應先由原告就其主張此項事實，負舉證責任，必須證明為真實後
      ，被告於其抗辯事實，始應負證明之責任，此為舉證責任分擔之原則，最高法
      院四十三年台上字第三七七號著有判例可資參照。查上訴人主張兩造間有承攬
      關係存在，但為被上訴人所否認，依上開法條及判例意旨，上訴人自有舉證證
      明之責。
（二）經查，系爭切結書已明載「由『吳雯華先生承包環福街二三三號工程一案』，
      因改進地方太多，且不合規格，特要求保固五年，無條件修復之。」即由吳雯
      華在『承包人』處簽名（見原審卷第七頁），次查所謂「付款協議」部分，亦
      載明「『本人甲○○委託吳雯華先生承建台南市○○街二三三號工程總價一百
      二十萬元整』，實際支出已達三百二十五萬，超出部份由甲○○承受：：」等
      語（見原審卷第廿三頁），足徵向上訴人承包系爭工程之契約當事人應係訴外
      人吳雯華。且證人蔡頂恭證稱：「工程是吳雯華向上訴人承包的，而吳雯華再
      找我與乙○○施作，我們是對吳雯華負責的，而非上訴人，之所以在上面簽名
      是原告（按指上訴人）說如果我們簽名，他就會付款給我們，但後來也沒有，
      七萬元尾款我沒有拿到，吳雯華也沒有給我」（見原審卷第一六０頁）及證人
      宋槐亦證稱：「工程有追加，我是向吳雯華報告，請吳雯華向原告報告，乙○
      ○只是下游包商．．．保固書上乙○○之簽名是我幫他簽的，．．．因當時原
      告有叫警察來，我們有壓力，所以乙○○才叫我幫他簽一簽．．．」（見原審
      卷第一四六、一四八頁），證人王仁祥證稱：「．．．當天吳雯華也在場，因
      為他是承攬人，然後再將水泥部份轉交給乙○○做．．．」等語（見原審卷第
      七六頁），益徵系爭房屋之增、改建工程契約係由上訴人與吳雯華所締結，要
      與被上訴人無涉。況上訴人於九十年九月二十一日曾委託方文賢律師以九十賢
      律字第九００八五號發函予被上訴人，其中有「本人所有台南市○○街二三三
      號房屋之整建工程，係於八十九年十一月二十八日與吳雯華簽立書面契約，而
      由吳雯華連工帶料．．．承包」、「本人並無與乙○○約定有任何工程契約．
      ．．」等語，有該函附件及上訴人與吳雯華之契約書可參（見原審卷第二０－
      二四頁），上訴人於原審審理時亦自承「我沒有與乙○○訂立承攬契約」、「
      兩造間沒有承攬之書面文件」（見原審卷第四０、一四八頁）等語，益徵本件
      系爭房屋之增、改建工程，被上訴人僅為訴外人吳雯華所聘僱之下包工人，並
      非契約之當事人。被上訴人既非承攬契約之訂約人，上訴人本於承攬契約之法
      律關係，請求被上訴人償還修補必要之費用及賠償損害，即屬無據，不應准許
      。
（三）次按「解釋契約，固須探求當事人立約時之真意，不能拘泥於契約之文字，但
      契約文字業已表示當事人真意，無須別事探求者，即不得反捨契約文字而為曲
      解」最高法院十七年上字第一一八號判例著有明文。上訴人固以被上訴人已在
      系爭切結書已載明「因改進地方太多，且不合規格，特要求保固五年，無條件
      修復之」之文義，被上訴人並於「土水」部分簽名，主張被上訴人亦應負保固
      之責，但已為被上訴人所否認，並以證人王仁祥所證稱「因為乙○○有做甲○
      ○的房屋水泥工程部份，當天吳雯華也在場，因為他是承攬人，然後再將水泥
      工部份轉交給乙○○做，當天是談付款的事情，甲○○要求房屋要保固五年，
      乙○○因為是承作水泥部分，所以就水泥部分要保固五年，所以他才簽名，他
      簽名是表示要保固，而非僅在場見證」（見原審卷第七六頁）等語為據。惟查
      被上訴人稱「保固切結書中顯示本件承攬契約當事人為吳雯華並非被上訴人，
      被上訴人在上面簽名只表示在場見證而已」（見原審卷第四十頁）、「寫切結
      書當日是為了取回尾款，若是上訴人不給付尾款給吳雯華，吳雯華就沒有錢可
      給被上訴人，但是上訴人對系爭工程認為有瑕疵，所以原不願給付吳雯華，後
      來上訴人說，若是被上訴人等願在切結書上簽名的話，他就願意將尾款給付吳
      雯華，吳雯華就能把工程款再付給被上訴人，所以被上訴人才在上面簽名」（
      見本院卷第廿三頁），再查證人蔡頂恭證稱「．．．原告說我們如果簽了（系
      爭切結書）他就願意付尾款七萬元．．．之所以在上面簽名是原告說如果我們
      簽名，他就會付款給我們，但後來也沒有，七萬元尾款我沒有拿到，吳雯華也
      沒有給我」（見原審卷第一六０頁）及證人宋槐亦證稱：「工程有追加，我是
      向吳雯華報告，請吳雯華向原告報告，乙○○只是下游包商．．．保固書上乙
      ○○之簽名是我幫他簽的，．．．因當時原告有叫警察來，我們有壓力，所以
      乙○○才叫我幫他簽一簽．．．」（見原審卷第一四六、一四八頁），且系爭
      切結書上復無載明被上訴人承擔或為併存之債務承擔人，則上訴人以系爭協議
      書主張被上訴人應對系爭工程負損害賠償責任云云，即屬無據，不應准許。
四、查被上訴人非系爭工程之承攬人，亦未同意承擔訴外人吳雯華對系爭工程之債務
    ，已如上述，則縱令系爭房屋改、增建工程施作有瑕疪，造成上訴人之損失，則
    與被上訴人無關，被上訴人自無負損害賠償責任可言。綜上，上訴人本件請求並
    無所據，原審為上訴人敗訴之判決併駁回其假行之聲請，經核並無不合。上訴意
    旨指摘原判決不當，求予廢棄改判，為無理由，應予駁回。又本件事證已臻明確
    ，兩造其餘主張陳述及所提之證據，經本院審核後，與本件判決結果不生影響，
    爰不逐一論述，附此敘明。
五、據上論結，本件上訴為無理由，依民事訴訟法第四百四十九條第一項、第七十八
    條，判決如主文。
中      華      民      國    九十二    年      六      月      十七    日
                                    臺灣高等法院臺南分院民事第三庭
~B1審判長法官  林    輝    雄
~B2      法官  徐    宏    志
~B3      法官  王    明    宏
右為正本係照原本作成。
不得上訴。
中      華      民      國    九十二    年      六      月      二十    日
~B法院書記官  侯    瑞    富


司法院資訊處製作；財團法人民間司法改革基金會備份。
